# 请教一个关于出借存货的问题

提问人：mi199011 时间：2013-07-12 23:41:07
对于存货来讲，母子之间内部调拨使用，宜采用确认收入，同时结转成本处理，合并层面抵消。接受方购入的存货，如果投入生产，应比照正常的存货进行处理，按照适用的会计政策计入产品生产成本，销售时候进行结转。
企业用的是月末加权平均法，并且这部分存货又没有放入加权平均中核算，而是用暂估价出库，等到收到发票的时候再调整价值----------企业应该使用的系个别计价法，可以询问原因。至于计入不计入加权平均，主要看该存货的品质与生产流程，不排除该类存货可以采用个别计价法

回答人：chenyiwei
你的说法有一定道理。尤其是对于划入方应视同正常的外购存货进行核算。

提问人：hrtsex 时间：2016-04-11 16:12:44
请教陈版，对于母子公司之间的存货平价转让（调拨），划出方是否必须视同销售确认收入和开票呢？

回答人：chenyiwei
会计上不一定要确认收入（要看是否满足收入确认条件、是否具有商业实质等），但为了增值税的目的，应开票并计缴增值税销项税额，确保抵扣链条不中断。